# 关于借款类型披露

提问人：雪落星空 时间：2019-11-12 06:30:24
被审计单位有一笔长期借款，同时设定了抵押、质押、保证，借款类型应披露为什么？

回答人：chenyiwei
个人理解，应当按照其中最主要，或者执行顺序最先的担保方式披露其借款类型，同时以文字方式详细地补充披露该笔借款担保的完整情况信息。
参照《物权法》第一百七十六条：被担保的债权既有物的担保又有人的担保的，债务人不履行到期债务或者发生当事人约定的实现担保物权的情形，债权人应当按照约定实现债权；没有约定或者约定不明确，债务人自己提供物的担保的，债权人应当先就该物的担保实现债权；第三人提供物的担保的，债权人可以就物的担保实现债权，也可以要求保证人承担保证责任。提供担保的第三人承担担保责任后，有权向债务人追偿。
涉及的具体法律问题，建议咨询律师。